【裁判字號】    97,易,4616
【裁判日期】    971215
【裁判案由】    竊盜
【裁判全文】
臺灣臺中地方法院刑事判決              97年度易字第4616號
公  訴  人  臺灣臺中地方法院檢察署檢察官
被      告  丁○○
                    （現羈押於臺灣臺中看守所）
上列被告因竊盜案件，經檢察官提起公訴（97年度偵字第24460
號），本院判決如下：
    主  文
丁○○犯竊盜罪，累犯，處有期徒刑月，如易科罰金，以新臺
幣壹仟元折算壹日；又犯竊盜罪，累犯，處有期徒刑肆月，如易
科罰金，以新臺幣壹仟元折算壹日。應執行有期徒刑陸月，如易
科罰金，以新臺幣壹仟元折算壹日。
    事  實
一、丁○○前因竊盜、詐欺案件，經法院分別判處有期徒刑3月
    確定，經定應執行有期徒刑5月，嗣經減刑，定應執行有期
    徒刑2月15日，於96年7月16日縮刑期滿執行完畢；復因詐欺
    案件，經法院判處有期徒刑3月，減為有期徒刑1月15日，於
    97年1月11日執行完畢。詎仍不悔改，僅因無代步工具使用
    ，即基於意圖為自己不法所有之犯意，於97年9月30日上午
    11時許，在臺中巿中區○○路18號前，竊取乙○○所有之白
    色淑女型自行車。嗣於同年10月13日17時14許，丁○○騎乘
    該竊得之自行車，行經臺中巿中區○○路18號前，又見甲○○所有停放在該處之車牌號碼TQ5─730號輕型機車鑰匙未取
    下，認有機可乘，又另基於意圖為自己不法所有之犯意，徒
    手竊取該機車，並將前竊之自行車，丟置在該處，惟丁○○
    甫得手欲離去之際，旋為甲○○發現報警而查獲上情。
二、案經臺中巿警察局第一分局報告臺灣臺中地方法院檢察署檢
    察官偵查起訴。
    理  由
壹、程序部分：
一、按除簡式審判程序、簡易程序及第376條第1款、第2款所列
    之罪之案件外，第一審應行合議審判，刑事訴訟法第284條
    之1定有明文；次按刑法第320條之竊盜罪，亦為刑事訴訟法
    第376條第2款所明定之罪。
二、查本件被告涉刑法第320條第1項之竊盜罪，依上開規定，自
    毋庸行合議審判，合先敘明。
貳、實體部分：
一、證據能力部分：
    現行刑事訴訟法為保障被告之反對詰問權，排除具有虛偽危
    險性之傳聞證據，以求實體真實之發見，於該法第159條第1
    項明定被告以外之人於審判外之言詞或書面陳述，除法律有
    規定者外，不得作為證據。本件檢察官、被告於本院審理程
    序中，並未就本案卷內證據資料之證據能力提出爭執，且迄
    於言詞辯論終結前，均未主張有刑事訴訟法第159條第1項不
    得為證據之情形，應認均已同意本案卷內之證據資料均得作
    為本案證據，且經本院審酌後，認無不適當之情形，是本案
    卷內之證據均有證據能力，合先敘明。
二、認定犯罪事實所根據的證據及理由：
  (一)被告丁○○於本院審理中坦白承認確有於上開時、地竊取被
    害人乙○○所有自行車及被害人甲○○所有機車之事實，核
    與被害人乙○○、甲○○於警詢中陳述情節相符，被告自白
    與事實相符，應堪採信。
  (二)被告為警查獲時扣得被害人乙○○所有自行車、被害人甲○○所有之上開機車、安全帽、機車鑰匙及機車大鎖，此有搜
    索扣押筆錄、扣押物目錄表、刑案現場繪製圖各1份、查獲
    照片6幀及贓物認領保管單2紙在卷可憑。
  (三)本件事證明確，被告犯行洵堪認定。
三、論罪科刑的理由：
  (一)核被告上開所為，係犯2次刑法第320條第1項之竊盜罪。
  (二)被告前受如事實欄所載刑之宣告及執行完畢，此有臺灣高等
    法院被告前案紀錄表及臺灣臺中地方法院檢察署刑案資料查
    註紀錄表在卷足憑，其前受有期徒刑執行完畢，於5年內再
    故意犯本件最重本刑為有期徒刑以上之罪，為累犯，應依刑
    法第47條第1項之規定加重其刑。
  (三)被告所犯上開2罪，犯意各別，行為互殊，應分論併罰之。
  (四)爰審酌被告犯罪之動機、目的、手段，正值青年，不思以正
    當途徑獲取金錢，被害人所受損害程度非鉅，犯罪後尚能坦
    承犯行，犯罪後態度良好，尚知悔改等一切情狀，分別量處
    如主文所示之刑，並定其應執行之刑及諭知易科罰金之折算
    標準。
四、適用法律依據：
  (一)刑事訴訟法第284條之1、第299條第1項前段。
  (二)刑法第320條第1項、第47條第1項、第51條第5款、第41條第
    1項前段、第2項。
  (三)刑法施行法第1條之1。
本案經檢察官丙○○到庭執行職務。
中    華    民    國    97    年    12    月    15    日
                   刑事第四庭  法  官  洪挺梧
以上正本證明與原本無異。
如不服本判決應於收受送達後10日內向本院提出上訴書狀，並應
敘述具體理由；其未敘述上訴理由者，應於上訴期間屆滿後20日
內向本院補提理由書（均須按他造當事人之人數附繕本）「切勿
逕送上級法院」。
                                書記官  劉雅玲
中    華    民    國    97    年    12    月    15    日
附錄本判決論罪科刑法條：
中華民國刑法第320條
（普通竊盜罪、竊佔罪）
意圖為自己或第三人不法之所有，而竊取他人之動產者，為竊盜
罪，處 5 年以下有期徒刑、拘役或 5 百元以下罰金。
意圖為自己或第三人不法之利益，而竊佔他人之不動產者，依前
項之規定處斷。
前二項之未遂犯罰之。


司法院資訊處製作；財團法人民間司法改革基金會備份。
